臺灣橋頭地方法院民事判決
111年度重訴字第58號
原      告  臺灣銀行股份有限公司

法定代理人  許志文  
訴訟代理人  李玲玲  
            戴嘉文  
被      告  陳建同  
上列當事人間請求清償借款事件，本院於民國111年7月19日言詞
辯論終結，判決如下：
    主      文
一、被告應給付原告新臺幣18,010,767元，及如附表二編號1所
    示之利息、違約金。
二、被告應給付原告新臺幣2,002,074元，及如附表二編號2所示
    之利息、違約金。
三、訴訟費用由被告負擔。
四、本判決第一、二項於原告分別以新臺幣6,003,589元、667,3
    58元供擔保後得假執行。但被告如分別以新臺幣18,010,767
    元、2,002,074元為原告預供擔保，各得免為假執行。 
    事實及理由
壹、程序部分：
一、按訴狀送達後，原告不得將原訴變更或追加他訴，但擴張或
    減縮應受判決事項之聲明者，不在此限，民事訴訟法第255
    條第1項第3款定有明文。本件原告起訴請求被告給付新臺幣
    （下同）18,010,767元、2,002,074元及分別如附表一編號1
    、2所示之利息、違約金（卷第9、13頁），嗣具狀變更請求
    之未償本金、利息及違約金如附表二編號1、2所示（卷第59
    至60、147頁）。核原告所為變更，屬擴張應受判決事項之
    聲明，合於前揭規定，應予准許。
二、被告經合法通知，未於言詞辯論期日到場，核無民事訴訟法
    第386條各款所列情形，爰依原告之聲請，由其一造辯論而
    為判決。
貳、實體部分：
一、原告主張：
　㈠被告於民國108年8月8日與原告訂立放款借據及授信共用額度
    約定書，約定借款額度分別為：⑴2,000萬元（下稱系爭房屋
    借款），借用期限為20年，依年金法按月於每月8日平均攤
    還本息，利息以原告訂約日定儲利率指數年率1.089%加個別
    加碼年率0.848%計算，嗣後利率如有調整，自調整日起按調
    整後之利率加原約定個別加碼年率後之利率計息（違約時年
    息為1.664%），如遲延還本或付息，逾期在6個月內者，按
    上開利率10%，逾期超過6個月者，按上開利率20%計付違約
    金，每次違約狀態最高連續收取期數為9期；⑵500萬元（下
    稱系爭透支借款），循環透用期限為5年，自透用上開借款
    額度後每月最後一個營業日清償應付利息，並以原告訂約日
    定儲利率指數年率1.089%加個別加碼年率1.875%按月計息，
    嗣後利率如有調整，自調整日起按調整後之利率加計原約定
    個別加碼年率後之利率計息（違約時年息為2.691%），倘每
    月應付利息後不足之金額滾入借款本金後合計超過借款額度
    時，不立即償還超過之數額，則自遲延時按上開利率計付遲
    延利息，並於原告每月最後一個營業日結算一次滾入借款本
    金。又依放款借據一般條款第4條第2項約定，如借款債務經
    原告視為全部到期並轉列催收款項時，自轉列催收款項之日
    起，利息改按上開利率加年利率1%固定計算，且如遲延還本
    或付息，逾期在6個月內者，按上開利率10%，逾期超過6個
    月者，按上開利率20%計付違約金。
　㈡依授信共用額度約定書之約定，得在授信約據約定之循環透
    用期限及額度內循環動用，但二項授信可動用之餘額合計不
    得超過共用授信額度2,000萬元。因被告未依約還款，未償
    金額合計已超過上開共用授信額度，就系爭房屋借款部分，
    迭經原告催討無著，依放款借據一般條款第7條第2項第1款
    約定，即喪失期限利益，債務視為全部到期；就系爭透支借
    款部分，依放款借據一般條款第7條第1項第1款約定，則不
    需催告，債務視為全部到期，原告乃於111年4月8日將系爭
    透支借款轉列催收款項，被告尚積欠原告如附表二編號1、2
    所示之未償本金、利息及違約金未清償。為此，爰依消費借
    貸之法律關係，提起本件訴訟等語。並聲明：如主文第一、
    二項所示。
二、被告未於言詞辯論期日到場，亦未提出書狀作何聲明或陳述
    。
三、按稱消費借貸者，謂當事人約定，一方移轉金錢或其他代替
    物之所有權於他方，而他方以種類、品質、數量相同之物返
    還之契約；借用人應於約定期限內，返還與借用物種類、品
    質、數量相同之物；遲延之債務，以支付金錢為標的者，債
    權人得請求依法定利率計算之遲延利息，但約定利率較高者
    ，仍從其約定利率；當事人得約定債務人不履行債務時，應
    支付違約金，民法第474條第1項、第478條前段、第233條第
    1項、第250條第1項分別定有明文。經查，原告主張之上開
    事實，業據提出與其所述相符之放款借據、授信共用額度約
    定書、臺灣銀行楠梓分行111年2月22日楠梓營字第11100005
    891號函、中華郵政掛號收件回執（招領逾期退回）、放款
    客戶歸戶查詢單、小額貸款全部查詢、催收款項帳（A）、
    臺灣銀行新臺幣存（放）款牌告利率、放款歷史明細批次查
    詢、存摺存款歷史明細查詢、臺灣銀行股份有限公司楠梓分
    行消費者貸款申請書暨約定事項等件為證（卷第17至38、65
    至116、187至188頁），經本院審核、調查前開證據之結果
    ，堪信原告之主張為真實。被告既為上開借款之借款人，自
    應就本件借款債務負清償責任。從而，原告依消費借貸之法
    律關係，請求被告給付如主文第一、二項即附表二編號1、2
    所示之未償本金、利息及違約金，自屬有據，應予准許。
四、原告陳明願供擔保，請准宣告假執行，經核無不合，爰酌定
    如主文第四項所示之擔保金額，予以准許，並依職權宣告被
    告預供擔保後，得免為假執行。　
五、據上論結，本件原告之訴為有理由，判決如主文。
中　　華　　民　　國　　111 　年　　8 　　月　　3 　　日
                  民事第三庭    法　官　楊捷羽
以上正本係照原本作成。
如對本判決上訴，須於判決送達後20日內向本院提出上訴狀。如
委任律師提起上訴者，應一併繳納上訴審裁判費。
中　　華　　民　　國　　111 　年　　8 　　月　　3 　　日
                                書記官　黃盈菁
附表一：
編號 借款本金 （新臺幣） 未償本金 （新臺幣） 利率 （年息） 利息起算日    （民國） 違約金 備註   1 20,000,000元 18,010,767元 1.664% 自110年12月8日起至清償日止，按左列利率計算之利息。 自111年1月8日起，逾期在六個月以内者，按左列利率10%，逾期超過六個月者，按左列利率20%計算之違約金，每次違約狀態最高連續收取期數為九期。    2 5,000,000元 2,002,074元 2.691% 自111年3月31日起至111年4月7日止，按左列利率計算之利息。 自111年4月30日起至111年10月30日止，按年利率0.3691%計算之違約金。 逾期在六個月以內者，依年利率3.691%之10%，逾期超過六個月者，依上開利率20%計算之違約金，每次違約狀態最高連續收取期數為九期。    3.691% 自111年4月8日起至清償日止，按左列利率計算之利息。 自111年10月31日起至清償日止，按年利率0.7382%計算之違約金。  
附表二：
編號 借款本金 （新臺幣） 未償本金 （新臺幣） 利率 （年息） 利息起算日    （民國） 違約金   1 20,000,000元 18,010,767元 1.664% 自110年12月8日起至清償日止，按左列利率計算之利息。 自111年1月8日起，逾期在六個月以内者，按左列利率10%，逾期超過六個月者，按左列利率20%計算之違約金，每次違約狀態最高連續收取期數為九期。   2 5,000,000元 2,002,074元 2.691% 自111年3月31日起至111年4月7日止，按左列利率計算之利息。 自111年4月30日起至111年10月30日止，按年利率0.3691%計算之違約金。    3.691% 自111年4月8日起至清償日止，按左列利率計算之利息。 自111年10月31日起至清償日止，按年利率0.7382%計算之違約金。